【裁判字號】    95,抗,95
【裁判日期】    950714
【裁判案由】    本票裁定
【裁判全文】
臺灣桃園地方法院民事裁定                95年度抗字第95號
抗  告  人  甲○○
相  對  人  福灣企業股份有限公司
                      室
法定代理人  乙○○
                              .
上列抗告人因與相對人間本票裁定事件，對於中華民國95年5 月
25日本院裁定提起抗告，裁定如下：
    主  文
抗告駁回。
抗告程序費用由抗告人負擔。
    理  由
一、本件相對人主張：伊執有抗告人為共同發票人，如原裁定所
    示之本票一紙，並免除作成拒絕證書。詎屆期提示未獲付款
    ，依票據法第123 條聲請裁定許可強制執行等情，已據提出
    本票為證據，原裁定予以准許，即無不合，抗告意旨略以：
    伊係因福特汔車公司經理施銘秋介紹幫忙華氏鼎證券投資顧
    問股份有限公司購買車號6531-DA 一車，礙於人情才簽署一
    堆文件，伊並未看清文件內容，至感懊惱，伊並不知道上開
    車輛現在何處，亦不知何人在使用，繳款情形為何，伊亦因
    債務協商中，實在無法處理目前的困境等語。
二、按執票人向本票發票人行使追索權時，得聲請法院裁定後強
    制執行，票據法第123 條定有明文。次按本票執票人，依票
    據法第123 條規定，聲請法院裁定許可對發票人強制執行，
    性質上係屬非訟事件，此項聲請之裁定及抗告法院之裁定，
    僅依非訟事件程序以審查強制執行許可與否，並無確定實體
    上法律關係存否之效力，如發票人就票據債務之存否有爭執
    時，應由發票人另提起確認之訴，以資解決（最高法院56年
    台抗字第714 號、57年台抗字第76號判例要旨可參）。
三、本件相對人於原審主張其執有抗告人為共同發票人所簽發免
    除作成拒絕證書之本票1 紙，內載票面金額新臺幣（下同）
    1,380,000 元，發票日為93年9 月30日，到期日為95年3 月
    1 日，詎屆期經相對人提示後尚有982,560 元未獲付款，為
    此依票據法第123 條規定聲請裁定就上開未獲付款部分之面
    額及自95年3 月1 日起算之約定利息許可強制執行等情，已
    據其提出本票1 紙為證據。經查，相對人提出之該紙系爭本
    票，已記載發票人、發票日、票面金額，付款地則記載為桃
    園縣中壢市○○路○ 段705 號，乃本院轄區，則原審裁定予
    以准許，形式上審查即無不合。抗告意旨仍執前詞，指摘原
    裁定不當，求為廢棄，非有理由，應予駁回。
四、據上論結，本件抗告為無理由，依非訟事件法第46條、第21
    條第2 項，民事訴訟法第495 條之1 第1 項、第449 條第1
    項、第95條、第78條，裁定如主文。
中    華    民    國    95    年    7     月    14    日
                民事第一庭  審判長法  官  郭琇玲
                                  法  官  賴惠慈
                                  法  官  林淑鳳
以上正本係照原本作成。
本裁定除以適用法規顯有錯誤為理由，並經本院許可外，不得再
抗告。如提起再抗告，應於收受後10日內，向本院提出再抗告狀
，並繳納再抗告費新台幣1,000 元。
中    華    民    國    95    年    7     月    14    日
                                   書記官  冒佩妤


司法院資訊處製作；財團法人民間司法改革基金會備份。
